de: Art des Webkamms: Schlagstab/Paddel; Mini-/Detail-Kamm; Webschwert; Gobelin-Kamm; Andere
pl: Styl płochy tkackiej: Płochło listwowe/łopatkowe; Płochło mini / do detali; Płochło mieczowe; Płochło gobelinowe; Inne
lt-LT: Audimo muštuvų stilius: Muštuvas / lentelė; Mini / detalių muštuvas; Kardo formos muštuvas; Gobelenų muštuvas; Kita
tr: Dokuma tarağı stili: Tef/pala; Mini/detay tefi; Kılıç tef; Goblen tefi; Diğer
sk-SK: Štýl tkania pomocou bidla: Lišta/lopatka bidla; Mini/detailné bidlo; Mečové bidlo; Gobelínové bidlo; Iné
ru: Стиль ткацкого гребня: Прибивальная планка/лопатка; Мини-прибивалка для деталей; Нож-прибивалка; Колотушка для гобеленов; Другое
th: รูปแบบเครื่องมือตีเส้นด้ายแบบแบน: บีตเตอร์บาร์/ไม้พาย; มินิบีตเตอร์/บีตเตอร์เก็บรายละเอียด; บีตเตอร์รูปดาบ; บีตเตอร์ทอพรม; อื่นๆ
el: Στυλ χτενιού ύφανσης: Χτένι/Σπάτουλα; Μίνι/Χτένι λεπτομερειών; Χτένι τύπου σπαθιού; Χτένι ταπισερί; Άλλο
zh-CN: 编织打纬器样式: 拍打杆/拍打板; 迷你/细节打纬刀; 剑形打纬刀; 挂毯打纬刀; 其他
ro-RO: Stil de spată pentru țesut: Băț/paletă pentru bătător; Bătător mini/pentru detalii; Bătător tip sabie; Bătător pentru tapiserie; Altele
bg-BG: Стил на биещия механизъм на стана: Лост/гребло; Мини бърдо за детайли; Бърдо тип меч; Бърдо за гоблен; Други
pt-BR: Estilo de tecelagem com batente: Barra de batida/raquete; Pente mini/para detalhes; Pente espada; Pente de tapeçaria; Outro
cs: Styl tkalcovského paprsku: Bidlo/lopatka; Mini/detailní bidlo; Mečové bidlo; Gobelínové bidlo; Jiný
sl-SI: Stil grebena za potiskanje votka: Udarjalna letev/lopatica; Mini/detajlni glavnik; Udarni meč; Glavnik za tapiserije; Drugo
hu: Szövőütő stílusa: Verőfa/lapát; Mini/finom verőfa; Kard alakú verőfa; Gobelin verőfa; Egyéb
es: Estilo de peine de tejer: Barra/paleta de batán; Batán mini/para detalles; Batán de espada; Batán para tapiz; Otro
zh-TW: 編織梳類型: 打緯板/槳; 迷你/細節打緯刀; 劍形打緯刀; 織錦打緯刀; 其他
ja: 織物ビータースタイル: ビーターバー/パドル; ミニ/ディテールビーター; ソードビーター; タペストリービーター; その他
ko: 위빙 비터 스타일: 비터 바/패들; 미니/디테일 비터; 스워드 비터; 태피스트리 비터; 기타
da: Stil for vævekam: Slagbom/spatel; Mini-/detaljeslagbom; Vævesværd; Gobelinkam; Andet
nb: Stil for vevskje: Slagbom/spade; Mini-/detaljslagbom; Vevsverd; Vevgaffel; Annet
it: Stile del battente del telaio: Barra battente/spatola; Battente mini/di precisione; Spada battente; Battente per arazzi; Altro
fi: Pirtan tyyli: Kudontamaila; Mini-/yksityiskohtapirta; Kudontamiekka; Kuvakudospirta; Muu
en: Weaving beater style: Beater bar/paddle; Mini/detail beater; Sword beater; Tapestry beater; Other
fr: Style « batteur »: Barre/palette de tasseur; Mini-tasseur/tasseur de détail; Épée de tissage; Peigne à tapisserie; Autre
nl: Weefklopperstijl: Aanslaglat/peddel; Mini-/detailaanslagkam; Aanslagzwaard; Tapijtkam; Overig
vi: Kiểu dáng thanh dập sợi: Thanh/mái chèo đập sợi; Cây đập sợi nhỏ/chi tiết; Cây đập sợi hình kiếm; Cây đập sợi dệt thảm; Khác
hr-HR: Stil udarca pri tkanju: Prečka / lopatica za nabijanje; Mini alat / alat za detaljno nabijanje; Nož za nabijanje; Češalj za goblene; Ostalo
pt-PT: Estilo do batedor de tecelagem: Barra de batente/pá; Batente mini/de detalhe; Batente em espada; Batente de tapeçaria; Outro
sv: Modell av vävslag: Slagbom/paddel; Mini/detaljslagbom; Vävsvärd; Vävgaffel; Övrigt